# 期间报表出现未弥补亏损需要计提递延所得税资产么？

提问人：mullin 时间：2014-01-24 10:53:52
如 630 、 930 这种报表，请大家指教！

回答人：chenyiwei
该企业目前总体上是处于盈利状态还是亏损状态，有无税务认可的尚在税前弥补期限内的未弥补亏损？ 630 或 930 等中期亏损的原因是什么？是否为合理、正常的季节性原因？预计全年应纳税所得额能否为正数？